臺灣新北地方法院刑事裁定
111年度單禁沒字第24號
聲  請  人  臺灣新北地方檢察署檢察官
被      告  李嘉翔



上列被告因違反毒品危害防制條例案件（102年度戒毒偵字第17
號），聲請人聲請單獨宣告沒收違禁物（110年度聲沒字第681號
），本院裁定如下：
    主  文
扣案如附表所示之物，均沒收銷燬之。
    理  由
一、聲請意旨略以：被告李嘉翔前因違反毒品危害防制條例案件
    ，業經臺灣新北地方檢察署（下稱新北地檢署）檢察官以10
    2年度戒毒偵字第17號為不起訴處分確定，該案查扣之第二
    級毒品3,4-亞甲基雙氧甲基安非他命（MDMA）0.5顆（驗餘
    淨重0.1069公克）、第二級毒品甲基安非他命1包（驗餘淨
    重0.1990公克）、含有第二級毒品3,4-亞甲基雙氧甲基安非
    他命（MDMA）及甲基安非他命成份之藥錠1顆（驗餘淨重0.3
    063公克）、第二級毒品甲基安非他命1包（驗餘淨重0.7737
    公克）、第二級毒品3,4-亞甲基雙氧甲基安非他命（MDMA）
    2顆（驗餘淨重0.5960公克），經送鑑定之結果，檢出含有
    第二級毒品甲基安非他命或3,4-亞甲基雙氧甲基安非他命（
    MDMA）成分，有慈濟大學濫用藥物檢驗中心101年1月12日慈
    大藥字第S0000000號鑑定書、101年3月9日慈大藥字第S0000
    000號鑑定書、101年4月18日慈大藥字第S0000000號鑑定書
    、交通部民用航空局航空醫務中心101年1月19日航藥鑑字第
    0000000號毒品鑑定書附卷可稽，係毒品危害防制條例第2條
    第2項第2款所規定之違禁物，依毒品危害防制條例第18條第
    1項前段規定，聲請法院裁定沒收銷燬等語。
二、按違禁物，不問屬於犯罪行為人與否，沒收之；違禁物或專
    科沒收之物得單獨宣告沒收，刑法第38條第1項、第40條第2
    項分別定有明文。次按甲基安非他命、3,4-亞甲基雙氧甲基
    安非他命（MDMA）分別經毒品危害防制條例第2條第2項第1
    款、第2款列為第一級、第二級毒品，並禁止製造、運輸、
    販賣、施用、持有，且查獲之第一級、第二級毒品依同條例
    第18條第1項前段規定，不問屬於犯罪行為人與否，應予沒
    收銷燬之。
三、查被告李嘉翔前因施用第一級及第二級毒品案件，經本院（
    更名前為臺灣板橋地方法院）以101年度毒聲字第250號裁定
    應送勒戒處所觀察、勒戒後，認有繼續施用毒品之傾向，復
    經本院以101年度毒聲字第424號裁定令入戒治處所施以強制
    戒治，於102年2月20日釋放出所，並經新北地檢署檢察官以
    102年度戒毒偵字第17號為不起訴處分確定，有上開裁定及
    不起訴處分書附卷可稽。又被告先後於如附表「查獲時間及
    地點」欄所示之時、地，經警當場扣得如附表「扣押物品名
    稱」欄所示之物，各送請如附表所示之鑑定機構鑑驗結果，
    分別檢出如附表「鑑定結果」欄所示之第二級毒品成分等節
    ，有如附表「鑑驗報告及出處」 欄所示之鑑定書附卷可佐
    ，足認上開扣案物係屬違禁物無訛。另包裝如附表所示之物
    之外包裝袋，因鑑定單位一般係以傾倒之方式，將包裝袋內
    之毒品倒出而與包裝袋分離秤重，必要時，輔以刮杓刮取袋
    內毒品，然無論依何種方式分離，包裝袋內均有極微量之毒
    品殘留，而無法完全析離，應整體視為查獲之第二級毒品，
    一併依毒品危害防制條例第18條第1項前段規定沒收銷燬之
    。至送驗耗損部分之毒品因業已滅失，爰不另宣告沒收銷燬
    之，附此敘明。綜上所述，本件聲請人就上開違禁物依法向
    本院聲請單獨宣告沒收銷燬，核無不合，應予准許。
四、依刑事訴訟法第455條之36第2項，毒品危害防制條例第18條
    第1項前段，刑法第40條第2項，裁定如主文。
中　　華　　民　　國　　111 　年　　3 　　月　　28　　日
                  刑事第六庭    法　官  楊展庚
以上正本證明與原本無異。
如不服本裁定應於送達後5日內向本院提出抗告狀。
                                書記官　彭姿靜
中　　華　　民　　國　　111 　年　　3 　　月　　28　　日
附表：
編號 查獲時間及地點 扣押物品名稱 數量 鑑驗結果 鑑驗報告及出處 1 100年12月27日18時許，在新北市○○區○○路000巷00號2樓（見右列卷第14至16頁） 白色結晶塊 1袋 檢出第二級毒品甲基安非他命成分（驗餘淨重0.7737公克，含外包裝袋1只） 交通部民用航空局航空醫務中心101年1月19日航藥鑑字第0000000號毒品鑑定書（見新北地檢署101年度毒偵字第354號卷第98頁）   淡藍色圓形錠劑 2粒 檢出第二級毒品MDMA成分（驗餘淨重0.5960公克，含外包裝袋2只）  2 101年4月5日12時30分許，在臺北市○○區○○路000號（見右列卷第14至17頁） 藥錠 1顆 檢出第二級毒品3,4-亞甲基雙氧甲基安非他命（MDMA）、安非他命成分（驗餘淨重0.3063公克，含外包裝袋1只） 慈濟大學濫用藥物檢驗中心101年4月18日慈大藥字第S0000000號鑑定書（見臺北地檢署101年度毒偵字第1256號卷第49頁） 3 101年1月4日14時許，在臺北市○○區○○○路0段000巷00號3樓（見右列卷第23至25頁） 淺藍色藥錠 半顆 檢出3,4-亞甲基雙氧甲基安非他命（MDMA）成分（驗餘  淨重0.1069公克，含外包裝袋1只） 慈濟大學濫用藥物檢驗中心101年1月12日慈大藥字第S0000000號鑑定書（見臺北地檢署101年度毒偵字第262號卷第93-1頁） 4 101年2月23日20時10分許，在臺北市○○區○○○路0段000巷0弄0號（見右列卷第12至14頁） 白色晶體 1包 檢出甲基安非他命成分（驗餘淨重0.1990公克，含外包裝袋1只） 慈濟大學濫用藥物檢驗中心101年3月9日慈大藥字第S0000000號鑑定書（見臺北地檢署101年度毒偵字第820號卷第50頁）